# 请教：关于期末个人承担的社保、个税应放在哪个科目的问题

提问人：wxywyzrsr 时间：2022-11-25 11:16:57
举例：某公司所属期为 1 月份的工资 100 万元，其中应发工资 90 万元（下发薪，在 2 月份发放），个人承担社保 5 万元（当地社保在次月入库，即 2 月份缴纳）、个人承担公积金 2 万元（当地公积金当月入库，即 1 月份缴纳）、应付个税 3 万元（由于是下发薪， 2 月份支付工资，所以 3 月份缴税）。关于 1 月底账面科目余额的问题哪个是对的？

回答人：chenyiwei
情况一相对更合理。即已支付的 2 万元公积金视作垫款，将在下月发放工资时从应发工资中扣回。